【裁判字號】    99,抗,860
【裁判日期】    990929
【裁判案由】    聲請定應執行之刑
【裁判全文】
臺灣高等法院臺中分院刑事裁定           99年度抗字第860號
抗  告  人
即受刑人    甲○○
上列抗告人因聲請定應執行之刑案件，不服臺灣臺中地方法院
中華民國99年8月18日第一審裁定（99年度聲字第3153號）提起
抗告，本院裁定如下：
    主  文
抗告駁回。
    理  由
一、本件經本院審酌結果，認為原審法院所為定應執行有期徒刑
    2年4月之裁定，並無不合，應予維持，並引用原審法院之證
    據及理由（如附件）。
二、本件抗告意旨略以：法院對於定應執行刑之自由裁量並非概
    無法律拘束，除不得逾越法律所規定之外部界限外，並應受
    比例原則及公平正義原則之規範，應體察法律規範之目的，
    使其結果實質相當，合於裁量之內部界限，抗告人施用第2
    級毒品、竊盜、詐欺等罪，大多數之案件係屬短時間內犯多
    次施用毒品案件，顯見抗告人有濫用毒品傾向，此類偏差行
    為宜多予矯正而非專以報應刑待之，原審所定應執行刑顯屬
    過重而不當，爰提起本件抗告，請求撤銷原裁定，另定適當
    之應執行刑云云。
三、按「裁判確定前犯數罪者，併合處罰之。」、「數罪併罰，
    有二裁判以上者，依第51條之規定，定其應執行之刑。」、
    「宣告多數有期徒刑者，於各刑中之最長期以上，各刑合併
    之刑期以下，定其刑期；但不得逾30年。」刑法第50條、第
    53條及刑法第51條第5款分別定有明文。次按，法律上屬於
    自由裁量之事項，有其外部性界限及內部性界限，並非概無
    拘束。依據法律之具體規定，法院應在其範圍選擇為適當之
    裁判者，為外部性界限；而法院為裁判時，應考量法律之目
    的及法律秩序之理念所在者，為內部性界限，法院為裁判時
    ，二者均不得有所踰越（最高法院80年台非字第473號判例
    意旨參照）。在數罪併罰，有二裁判以上，定其應執行之刑
    時，固屬於法院自由裁量之事項，然仍應受前揭外部性界限
    及內部性界限之拘束（最高法院94年度台非字第233號、94
    年度台非字第21號、93年度台非字第192號判決意旨參照）
    。
四、經查，本件抗告人先後犯如附表所列各罪，分別經臺灣臺中
    地方法院判處有期徒刑5月、6月、8月、6月、5月、3月確定
    ，有各該刑事判決在卷可稽。且符合刑法第50條數罪併罰之
    規定，依刑法第51條第5款之規定，應於各刑中最長期之有
    期徒刑8月以上、各刑合併之有期徒刑2年9月以下定其刑期
    ，經檢察官聲請原審法院裁定定其應執行刑，原審法院定其
    應執行刑為有期徒刑2年4月，核與法律秩序之理念及法律目
    的之內部性界限無違，亦無違反比例原則之情。故原審法院
    所為定應執行刑之裁定，於法並無不合，抗告人於抗告意旨
    所陳之疑義，並非可取，其抗告並無理由，應予駁回。
四、據上論斷，應依刑事訴訟法第412條裁定如主文。
中    華    民    國    99    年    9     月    29    日
            刑事第六庭    審判長法  官  李  文  雄
                                法  官  黃  小  琴
                                法  官  陳  如  玲
以上正本證明與原本無異。
不得再抗告。
                                書記官  陳  信  和
中    華    民    國    99    年    9     月    30    日

司法院資訊處製作；財團法人民間司法改革基金會備份。
